# 支付给职工的一次性住房补贴在现金流量表如何列报？

提问人：经警 时间：2012-07-31 18:38:10
支付给职工的一次性住房补贴在现金流量表如何列报？ http://bbs.esnai.com/thread-4822091-1-1.html

回答人：chenyiwei
根据现金流量表准则对三类活动的定义，由于此类支出不形成被审计单位的非流动资产或者投资资产，因此不属于投资活动；不导致债务和权益结构发生重大变化，且支付对象并非股东，因此不属于筹资活动（尤其是不属于利润分配）；最恰当的做法就是作为“支付给职工以及为职工支付的现金”。如果一次性支付金额较大，对现金流量表的结构影响较大的，可以在附注中对此作出补充说明，以免误导。